臺灣臺中地方法院刑事判決　　　　　　　　　　　　九十三年度訴字第二五九號
　　公　訴　人　臺灣臺中地方法院檢察署檢察官
　　被　　　告　甲○○
右列被告因偽造文書等案件，經檢察官提起公訴（九十三年度偵字第一三三六四號）
，嗣經本院合議庭裁定由受命法官獨任進行簡式審判程序，本院判決如左：
    主  文
甲○○共同連續行使偽造信用卡，處有期徒刑捌月。如附表編號二、三所示偽造之信
用卡貳張及扣案如附表所示偽造簽帳單伍張上偽造之「林子彬」、「Ｈｕ  Ｙｏ  Ｈ
ｉ」、「巫建慶」署押各壹枚、「林治平」署押貳枚均沒收。
    犯罪事實
一、甲○○因缺錢花用，竟與真實姓名、年籍均不詳綽號「大象」、「大仔」之成年
    男子，共同意圖供行使之用，而行使偽造信用卡及行使偽造私文書之概括犯意聯
    絡，於民國九十三年七月二十五日下午五時許，在臺中市○○路廣三百貨公司門
    口，明知「大仔」所取得之信用卡乃偽造信用卡，甲○○竟仍收受如附表編號二
    所示之偽造信用卡，並於背面簽名欄上偽簽「林子彬」之署押一枚，綽號「大象
    」、「大仔」二人則分別於如附表編號一及編號三至五所示之偽造信用卡背面簽
    名欄上，偽簽「林治平」、「Ｈｕ  Ｙｏ  Ｈｉ」、「巫建慶」之署押各一枚，
    而偽造各該私文書，表示簽名者於信用卡有效期限內有權使用該信用卡之辨識及
    證明，甲○○並與「大仔」約定以刷卡詐得物品變賣後所得金額之二至三成作為
    報酬。旋渠等三人即分持如附表所示之偽造信用卡，進入前開廣三百貨公司內，
    於附表所示之時間，連續分頭向不知情之專櫃人員鄭鎧欣等出示行使偽造信用卡
    ，並分別在各信用卡簽帳單之商店存根聯上偽簽「林子彬」、「林治平」、「Ｈ
    ｕ  Ｙｏ  Ｈｉ」及「巫建慶」之署押，而交付予專櫃人員為行使，以此方式詐
    購如附表所示之商品得手，足以生損害於「林子彬」、「林治平」、「Ｈｕ  Ｙ
    ｏ  Ｈｉ」、「巫建慶」、花旗銀行、ＡＦＦＩＮＢＡＮＫ及財團法人聯合信用
    卡處理中心。嗣於同日晚上七時三十五分許，甲○○至「鎮金店」專櫃，又以前
    開手法行使附表編號二之偽造信用卡，欲刷卡購買價值新台幣（下同）三萬八千
    元之黃金項鍊及黃金手鍊，惟因刷卡不過而為該專櫃小姐李順玲、吳靜宜發覺有
    異，隨即報警處理，而為警當場查獲，「大象」及「大仔」二人則趁隙逃逸，並
    當場扣得甲○○持用之附表編號二偽造信用卡一張及「大象」或「大仔」遺留在
    櫃檯之附表編號三之偽造信用卡一張。
二、案經臺中市警察局第一分局報請臺灣臺中地方法院檢察署檢察官偵查起訴。
    理  由
一、訊據被告甲○○對於右揭事實坦承不諱（見本院卷第四五至四八頁），核與證人
    即前開專櫃小姐鄭鎧欣、李順玲、吳靜宜、莊佳玲於警詢時證述之情節相符，且
    有信用卡簽帳單影本五張、財團法人聯合信用卡處理中心九十三年七月二十五日
    函覆資料二張附卷可稽（見偵查卷第二八至三二頁），復有偽造之信用卡二張扣
    案可資佐證，足見被告之自白，與事實相符。本件事證明確，被告犯行堪以認定
    。
二、按在信用卡背面簽名欄上簽名，自形式上整體觀察，即足以知悉係表示信用卡之
    簽名者於信用卡有效期限內有權使用該信用卡之辨識及證明，並非依習慣或特約
    表示一定用意之證明，性質上係屬刑法第二百十條之私文書，最高法院九十三年
    第二次刑事庭會議決議、九十三年臺上字第三四一九號判決、臺灣高等法院九十
    二年法律座談會均採同旨。核被告在信用卡背面偽簽署押，再持以行使偽造信用
    卡刷卡之所為，係犯刑法第二百零一條之一第二項之行使偽造信用卡罪、刑法第
    二百十六條、第二百十條之行使偽造私文書罪（起訴書漏載刑法第二百零一條之
    一第二項條文）；其刷卡後於簽帳單上偽簽署押再交予不知情之專櫃小姐，係犯
    刑法第二百十六條、第二百十條之行使偽造私文書罪。次按行使偽造信用卡，當
    然含有詐欺之本質，自毋庸再論以詐欺罪，臺灣高等法院九十年度法律座談會亦
    採同旨（參見臺灣高等法院九十年法律座談會彙編第二六九、二七○頁），公訴
    人認被告上開行為涉有詐欺取財罪，尚有未洽，併此敘明。被告與綽號「大象」
    、「大仔」之成年男子，就上開犯行間，有犯意聯絡及行為分擔，均為共同正犯
    。又被告於上開偽造之信用卡背面簽名欄及簽帳單上偽造署押之行為，係偽造各
    該私文書之部分行為；其偽造私文書後復持以行使，其偽造之低度行為，應為其
    後行使之高度行為所吸收，均不另論罪；被告先後多次行使偽造信用卡、行使偽
    造私文書之犯行，均時間緊接，方法相同，且觸犯構成要件相同之罪名，顯係基
    於概括犯意反覆為之，均為連續犯，應依法各論以連續行使偽造信用卡、連續行
    使偽造私文書一罪，並各加重其刑。再被告所犯上開二罪間，有方法目的之牽連
    關係，應從一重之連續行使偽造信用卡罪處斷。爰審酌被告正值青年，未思以勞
    力獲取報酬，竟圖不勞而獲，使用偽造信用卡詐財，嚴重破壞信用卡交易秩序，
    惟被告犯後坦承犯行，態度尚稱良好等一切情狀，量處如主文所示之刑。扣案偽
    造信用卡二張，既係偽造，爰依刑法第二百零五條之規定予以宣告沒收；又被告
    於上開偽造信用卡背面偽造之「林子彬」署押及共犯於附表編號三偽造信用卡上
    偽造之「Ｈｕ  Ｙｏ  Ｈｉ」署押，因上開偽造信用卡業已諭知沒收，自不予重
    複宣告沒收。至扣案之偽造簽帳單五張其上偽造之「林子彬」、「林治平」、「
    Ｈｕ  Ｙｏ  Ｈｉ」、「巫建慶」署押各一枚（共五枚），均依刑法第二百十九
    條規定予以宣告沒收。另附表編號一、五所示之二張偽造信用卡（編號一、四為
    同一張信用卡），未據扣案，又無證據足資證明尚未滅失，為免將來執行之困難
    ，爰不予以宣告沒收。
據上論斷，應依刑事訴訟法第二百七十三條之一第一項、第二百九十九條第一項前段
，刑法第二十八條、第五十六條、第二百零一條之一第二項、第二百十六條、第二百
十條、第五十五條、第二百零五條、第二百十九條，判決如主文。
中      華      民      國    九十三    年      十一    月    十二      日
                              臺灣臺中地方法院刑事第二庭
                                  法  官  蔡  美  華
右正本證明與原本無異。
如不服本判決，應於判決送達後十日內向本院提出上訴狀，上訴於臺灣高等法院臺中
分院( 須附繕本 )。
                                  書記官
中      華      民      國    九十三    年      十一    月    十二      日
附論罪科刑法條：
刑法第二百零一條之一第二項：
行使前項偽造、變造之信用卡、金融卡、儲值卡或其他相類作為簽帳、提款、轉帳或
支付工具之電磁紀錄物，或意圖供行使之用，而收受或交付於人者，處五年以下有期
徒刑，得併科三萬元以下罰金。
刑法第二百十條：
偽造、變造私文書，足以生損害於公眾或他人者，處五年以下有期徒刑。
刑法第二百十六條：
行使第二百十條至第二百十五條之文書者，依偽造、變造文書或登載不實事項或使登
載不實事項之規定處斷。
附表：
┌─┬─────┬──────┬───────┬───────┬─────┬────┬─────┬───┬────┐
│編│發卡銀行  │卡號        │刷卡時間      │刷卡地點      │行為人    │金額    │偽簽署押  │詐得物│專櫃小姐│
│號│          │            │              │              │          │        │          │品    │        │
│  │          │            │              │              │          │        │          │      │        │
├─┼─────┼──────┼───────┼───────┼─────┼────┼─────┼───┼────┤
│一│不詳      │四八九九四六│九十三年七月二│廣三百貨公司「│「大象」或│四萬九千│林治平    │皮包一│鄭鎧欣  │
│  │          │○○○○○三│十五日十七時六│香奈兒」專櫃  │「大仔」中│五百元  │          │個    │        │
│  │          │六三二九    │分            │              │之一人    │        │          │      │        │
├─┼─────┼──────┼───────┼───────┼─────┼────┼─────┼───┼────┤
│二│ＡＦＦＩＮ│四四三六七四│九十三年七月二│廣三百貨公司「│甲○○    │四萬二千│林子彬    │皮包一│鄭鎧欣  │
│  │ＢＡＮＫ  │○一○九九八│十五日十七時十│香奈兒」專櫃  │          │八百元  │          │個    │        │
│  │          │八九八七    │一分          │              │          │        │          │      │        │
├─┼─────┼──────┼───────┼───────┼─────┼────┼─────┼───┼────┤
│三│花旗銀行  │四七一五九六│九十三年七月二│廣三百貨公司「│「大象」或│三萬零二│Ｈｕ  Ｙｏ│金飾  │莊佳玲  │
│  │          │○○○○三五│十五日十七時二│鎮金店」專櫃  │「大仔」中│十七元  │  Ｈｉ    │      │        │
│  │          │一三五六    │十一分        │              │之一人    │        │          │      │        │
├─┼─────┼──────┼───────┼───────┼─────┼────┼─────┼───┼────┤
│四│不詳      │四八九九四六│九十三年七月二│廣三百貨公司「│「大象」或│二萬八千│林治平    │金飾  │李順玲  │
│  │          │○○○○○三│十五日十七時四│鎮金店」專櫃  │「大仔」中│零四十一│          │      │        │
│  │          │六三二九    │十三分        │              │之一人    │元      │          │      │        │
├─┼─────┼──────┼───────┼───────┼─────┼────┼─────┼───┼────┤
│五│不詳      │四八二○九八│九十三年七月二│廣三百貨公司「│「大象」或│二萬四千│巫建慶    │金飾  │莊佳玲  │
│  │          │二八六○○○│十五日十七時五│鎮金店」專櫃  │「大仔」中│三百六十│          │      │        │
│  │          │五二六二    │十九分        │              │之一人    │四元    │          │      │        │
└─┴─────┴──────┴───────┴───────┴─────┴────┴─────┴───┴────┘
